【裁判字號】    89,訴,2481
【裁判日期】    891128
【裁判案由】    妨害公務
【裁判全文】
臺灣高雄地方法院刑事判決                        八十九年度訴字第二四八一號
    公  訴  人  臺灣高雄地方法院檢察署檢察官
    被      告  丁○○
右列被告因妨害公務案件，經檢察官聲請簡易判決處刑（八十九年度偵字第一七二八
六號），本院高雄簡易庭認不宜以簡易判決處刑（八十九年度雄簡字第一一八九號）
，簽移由本院依通常程序審理，本院判決如左：
    主  文
丁○○於公務員依法執行職務時，當場侮辱，累犯，處有期徒刑參月，如易科罰金，
以參佰元折算壹日。
被訴損壞公務員職務上掌管之物品部分不受理。
    事  實
一、丁○○曾於民國七十六年間因違反懲治盜匪條例案件，經臺灣高等法院臺南分判
    處有期徒刑八年，褫奪公權五年確定；嗣經減刑為有期徒刑五年四月，褫奪公權
    三年四月，甫於八十五年二月二十日縮短刑期假釋期滿執行完畢。詎仍不知悔改
    ，於八十九年八月二日上午五時三十分許，在位於高雄市前金區○○○路一四九
    號之「錢櫃ＫＴＶ」消費後，因酒醉拒不付帳，而該店店員乙○○隨即報警處理
    ，經高雄市政府警察局新興分局前金派出所巡邏警員丙○○、甲○○（起訴書誤
    載為古榮堂）據報前往現場處理。詎丁○○不服勸導，基於侮辱公務員之犯意，
    當場以「幹你娘」等言詞侮辱上開依法執行職務之警員。
二、案經高雄市政府警察局新興分局報告臺灣高雄地方法院檢察署檢察官聲請簡易判
    決處刑。
    理  由
壹、有罪部分：
  一、訊據被告丁○○固坦承有於右揭時、地酒醉滋事而當場以「幹你娘」等言詞辱
      罵丙○○、甲○○之事實，惟矢口否認有何妨害公務之犯行，辯稱：伊當時喝
      醉了云云。然查，右揭事實，業據證人丙○○、甲○○於偵查中及本院審理時
      證述綦詳，亦據證人乙○○於警訊、偵查中證稱明確，且證人丙○○、甲○○
      於本院審理時均到庭證述：被告當時有喝酒，但是意識清楚等語屬實；此外，
      復有載明上情之報告書一紙、發票一張及消費明細表一份在卷可資佐證。況參
      以被告於警訊、偵查中及本院審理時均坦承確有以「幹你娘」等言詞辱罵丙○○、甲○○等情，是被告前開所辯顯係卸責之詞，不足採信，本件事證明確，
      被告犯行洵湛認定。
  二、核被告丁○○所為，係犯刑法第一百四十條（公訴人誤引為第一百四十一條）
      第一項前段之侮辱公務員罪。被告曾於七十六年間因違反懲治盜匪條例案件，
      經臺灣高等法院臺南分判處有期徒刑八年，褫奪公權五年確定；嗣經減刑為有
      期徒刑五年四月，褫奪公權三年四月，甫於八十五年二月二十日縮短刑期假釋
      期滿執行完畢，有臺灣高等法院被告全國前案紀錄表及臺灣高雄地方法院檢察
      署刑案查註紀錄表各一份在卷可參，其受有期徒刑之執行完畢，於五年以內再
      犯有期徒刑以上之本罪，為累犯，應依刑法第四十七條之規定，加重其刑。爰
      審酌被告前已有前科記錄，猶不知警惕，而出言侮辱依法執行職務之公務員，
      有損公務之執行，固屬非是，惟念其犯後坦承部分犯行，顯有悔意，且手段並
      非激烈等一切情狀，量處如主文所示之刑，並諭知易科罰金之折算標準。
貳、不受理部分：
  一、公訴意旨另以：被告丁○○於八十九年八月二日上午五時三十分許，在位於高
      雄市前金區○○○路一四九號之「錢櫃ＫＴＶ」消費後，因酒醉拒不付帳，而
      該店店員乙○○隨即報警處理，經高雄市政府警察局新興分局前金派出所巡邏
      警員丙○○、甲○○據報前往現場處理，並經帶回上開派出所後，被告竟以腳
      猛踢該派出所內之辦公桌，致辦公桌損壞，因認被告涉犯刑法第一百三十八條
      之損壞公務員職務上掌管之物品罪嫌。
  二、按告訴乃論之罪，未經告訴者，法院應諭知不受理之判決，刑事訴訟法第三百
      零三條第三款定有明文。又按刑法第一百三十八條所稱公務員職務上掌管之物
      品，係指公務員因執行職務所掌管或與該職務有直接關係之物品而言。
  三、經查，被告丁○○僅係損壞前金派出所內辦公桌之事實，業據被告供承在卷，
      並經證人丙○○、甲○○於本院審理時到庭結證屬實，復有照片四張附卷可憑
      ，則該辦公桌為一般公務員辦公用品之設置，僅屬靜態設備，屬該機關之財產
      ，既非警員因執行職務所掌管之物品，亦與警員處理被告酒醉滋事之職務無任
      何直接關係。是被告縱使對於該辦公桌予以踢打損壞，核係犯刑法第三百五十
      四條之毀損器物罪，與刑法第一百三十八條損壞公務員職務上掌管物品罪之構
      成要件有間。從而，公訴人認被告此部分犯行，亦構成損壞公務員職務上掌管
      物品罪，容有誤會。又依刑法第三百五十七條前段之規定，第三百五十四條之
      罪須告訴乃論，而遍查全卷，本件被害人高雄市政府警察局新興分局或其代表
      人，並未就被告損壞上開財物之犯行，合法提出告訴，此有警卷、偵查卷可稽
      ，揆諸前開說明，應為諭知不受理之判決。
參、至公訴人聲請簡易判決處刑書犯罪事實欄第一段第六行以下雖載有「：：：揮拳
    毆打侯志明，侯志明因而受有受有腹部疼痛、左手腕割傷之傷害（此部分未經告
    訴），而以此方式對於公務員依法執行職務時，施強暴手段，嗣經警員制服帶回
    警局處理。」等語，然遍查警卷及偵查卷內並無該侯志明之人，且被告除上述之
    犯行外，亦無揮拳毆打侯志明而妨害公務之行為，是公訴人此部分所載與本件無
    任何關係，顯係公訴人誤繕所致，附此敘明。
據上論斷，應依刑事訴訟法第二百九十九條第一項前段、第三百零三條第三款，刑法
第一百四十條第一項前段、第四十七條、第四十一條，罰金罰鍰提高標準條例第一條
前段、第二條，判決如主文。
中      華      民      國    八十九    年     十一     月    二十八    日
                                   臺灣高雄地方法院刑事第一庭
                                       法  官  陳玉聰
右正本證明與原本無異。
如不服本判決，應於判決送達後十日內，向本院提出上訴狀。
                                       書記官  鄭淑臻
中    華    民    國      八十九      年     十一     月     二十八     日
附錄本案論罪科刑法條全文：
刑法第一百四十條第一項
於公務員依法執行職務時，當場侮辱，或對於其依法執行之職務公然侮辱者處六月以
下有期徒刑、拘役或一百元以下罰金。


司法院資訊處製作；財團法人民間司法改革基金會備份。
